ACORDAO-COMPLETO-2410797

ACÓRDÃO 7140/2020 ATA 22/2020 - SEGUNDA CÂMARA

VISTOS, relatados e discutidos estes autos em que se aprecia Monitoramento para verificação do cumprimento das determinações contidas nos itens 9.7 e 9.8 do Acórdão 3931/2014-TCU-Primeira Câmara (Relator Ministro José Múcio Monteiro) , relacionadas à prestação de contas ordinária do Fundo de Investimentos da Amazônia (Finam) do exercício de 2002;
ACORDAM os Ministros do TCU, reunidos em Sessão da Segunda Câmara, em:
9.1. considerar cumpridas as determinações contidas no subitem 9.7.1 e no item 9.8 do Acórdão 3931/2014-TCU-Primeira Câmara;
9.2. considerar insubsistente a determinação contida no subitem 9.7.2 do Acórdão 3931/2014-TCU-Primeira Câmara;
9.3. encaminhar cópia da decisão proferida à Controladoria-Geral da União e ao Ministério do Desenvolvimento Regional; informando-lhes que seu conteúdo pode ser consultado no endereço www.tcu.gov.br/acordaos e que o inteiro teor do Acórdão, incluindo o Relatório e o Voto, pode ser obtido no dia seguinte ao de sua oficialização; 
9.4. apensar definitivamente este Monitoramento ao processo originário, TC Processo 011.585/2003-8, nos termos do art. 5º, inciso II, da Portaria-Segecex 27/2009 (Padrões de Monitoramento) e do art. 169, inciso I, do Regimento Interno do TCU.

Monitoramento - Prestação de contas ordinária do Fundo de Investimentos da Amazônia (Finam) do exercício de 2002  - Verificação do cumprimento das determinações contidas nos itens 9.7 e 9.8 do Acórdão 3.931/2014-TCU-1ª Câmara

Segunda Câmara

Controladoria-Geral da União; Ministério do Desenvolvimento Regional.

3. Interessados/Responsáveis: não há.

13.1. Ministros presentes: Ana Arraes (Presidente), Augusto Nardes, Aroldo Cedraz e Raimundo Carreiro (Relator).
13.2. Ministros-Substitutos presentes: Marcos Bemquerer Costa e André Luís de Carvalho.

RAIMUNDO CARREIRO

Inicialmente, registro que atuo neste monitoramento por ter sido o processo distribuído para a minha responsabilidade, conforme documento contido à peça 20.
Adoto como Relatório, a instrução feita no âmbito da SecexDesenvolvimento (peça 16) , a qual obteve a concordância do Diretor e da Secretária (peças 17 e 18) . 
"INTRODUÇÃO
1.	Cuidam os autos de monitoramento para verificação do cumprimento das deliberações do itens 9.7 e 9.8 do Acórdão 3931/2014-TCU-Primeira Câmara, de relatoria do Ministro José Múcio Monteiro, por ocasião do julgamento da prestação de contas ordinárias do Fundo de Investimentos da Amazônia (Finam) relativa ao exercício de 2002 (peça 2, p. 264-266) . 
HISTÓRICO
2.	Por meio do Acórdão 3931/2014-TCU-Primeira Câmara, de relatoria do Ministro José Múcio Monteiro, o Tribunal determinou ao então Ministério da Integração Nacional - MI (atual Ministério do Desenvolvimento Regional - MDR) , por intermédio de sua Secretaria-Executiva/Departamento de Gestão dos Fundos de Investimentos (DGFI) que, caso ainda não o tivesse feito, adotasse no prazo de sessenta dias, medidas necessárias a (peça 2, p. 265-266) :
9.7.1. conclusão da apuração de possíveis irregularidades com dano ao erário/desvio de recursos nos projetos PEDRA GRANDE S.A., Agropecuária PONTAL DO PARANAÍTA S.A., REFRISA - Refrigerantes do Pará S. A., ABACOL - Abatedouro Colares S.A., AVENORTE - Indústrias Alimentícias S. A., MILHOBRAZ - Milho do Brasil S. A. E QUEIFI Comercial e Agropecuária S. A.;
9.7.2 instauração das competentes tomadas de contas especiais, na forma do disposto no art. 8º da Lei nº 8.443/1992, quantificando os danos e identificando os agentes públicos e privados responsáveis, na hipótese de não ser obtido o devido ressarcimento de eventuais prejuízos causados ao FINAM pelos responsáveis pelos citados projetos;
3.	A razão para essa deliberação ocorre em virtude de apontamento feito pela então Secretaria de Controle Externo no Estado do Pará (Secex-PA) de que servidores da Finam teriam emitido pareceres favoráveis à liberação irregular de recursos para essas empresas, para os quais não houve apresentação da documentação completa exigida pela legislação vigente à época dos fatos (peça 2, p. 89-126) .
4.	O Tribunal também emitiu determinação à Controladoria-Geral da União (CGU) para que consignasse, na próxima auditoria de gestão do Finam, avaliação acerca das providências adotadas para dar cumprimento às determinações dos itens 9.7.1 e 9.7.2 da decisão.
5.	O MDR foi diligenciado por meio do Ofício 520/2019-TCU/SecexDesenvolvimento, de 10/10/2019, para apresentar informações atualizadas e complementares àquelas já apresentadas por meio dos Ofícios 233/AECI/GM/MI, de 28/4/2016 (peça 6) , e 	 95/AECI/MI, de 6/4/2018 (peça 7) . Em resposta, o MDR encaminhou o Ofício 1183/2019/SECEX, de 26/11/2019 (peça 14) .
6.	A CGU, por sua vez, encaminhou o Ofício 225/2016/DIINT/DI/SFC/CGU-PR, de 7/1/2016, no qual encaminhou informações sobre as providências adotadas para cumprimento do subitem 9.8 do Acórdão 3931/2014-TCU-Primeira Câmara (peça 5) .
EXAME TÉCNICO
Deliberação monitorada
Acórdão 3931/2014-TCU-Primeira Câmara
9.7. determinar ao Ministério da Integração Nacional por intermédio de sua Secretaria Executiva/Departamento de Gestão dos Fundos de Investimentos - DGFI, que, caso ainda não o tenha feito, adote, no prazo de 60 (sessenta) dias, as medidas necessárias à:
9.7.1	 conclusão da apuração de possíveis irregularidades com dano ao erário/desvio de recursos nos projetos PEDRA GRANDE S.A., Agropecuária PONTAL DO PARANAÍTA S.A., REFRISA - Refrigerantes do Pará S. A., ABACOL - Abatedouro Colares S.A., AVENORTE - Indústrias Alimentícias S. A., MILHOBRAZ - Milho do Brasil S. A. E QUEIFI Comercial e Agropecuária S. A.;
Providências adotadas pelos gestores
7.	Com relação à empresa Pedra Grande S.A., o órgão ministerial informou ao Tribunal que o processo foi arquivado em razão da inexistência de provas que possibilitassem atribuir à empresa a prática de desvio de recursos (peça 7, p. 3 e 5-6) . 
8.	De forma semelhante, a empresa Pontal do Paranaíta S.A. teve seu processo apuratório administrativo arquivado e obteve o Certificado de Empreendimento Implantado - CEI, conforme Portaria/DFRP/SFRI/MI 5, de 6/6/2014 (peça 7, p. 11) .
9.	A empresa Refrisa - Refrigerantes do Pará S.A. teve seu projeto cancelado, conforme Resolução 16, de 20/5/2015, publicada no Diário Oficial da União em 22/5/2015 (peça 7, p. 14; e peça 6, p. 8-9) . Após o cancelamento, iniciou-se o processo de cobrança administrativa por parte do extinto DFRP, não tendo obtido sucesso, uma vez que a empresa não recolheu o valor em favor do Finam. Por esse motivo, o processo foi encaminhado à Procuradoria da Fazenda Nacional (PFN) para adoção das providências cabíveis (peça 14, p. 3) .
10.	Quanto à empresa Abacol - Abatedouro Colares S.A., os incentivos também foram cancelados sob o fundamento de que houve desvio na aplicação de recursos do Finam, por meio da Resolução 10, de 27/6/2008. Após o cancelamento e o não ressarcimento dos valores em favor do Finam, o processo foi encaminhado à PFN para ajuizamento de ação de cobrança e adoção de demais providências (peça 14, p. 3-4) . Situação análoga ocorreu com as empresas Avenorte Indústrias Alimentícias S. A. e Milhobraz - Milho do Brasil S. A. (peça 14, p. 4) .
11.	Por fim, a empresa Queifi Comercial e Agropecuária S.A. teve seu processo apuratório arquivado diante da superação de todas as irregularidades inicialmente apontadas (peça 7, p. 8) .
Análise
12.	A determinação constante do subitem 9.7.1 do Acórdão 3931/2014-TCU-Primeira Câmara teve como objetivo a conclusão da apuração de possíveis irregularidades de empresas beneficiárias de incentivos fiscais para elaboração de projetos sob responsabilidade do Finam. 
13.	As informações apresentadas pelo MDR demonstram que todos os processos apuratórios foram concluídos, atendendo à determinação do Tribunal. 
14.	Três das sete empresas - Pedra Grande S.A., Pontal da Paranaíta S.A. e Queifi Comercial e Agropecuária S.A. - tiveram suas investigações arquivadas em razão da inexistência de provas que atribuíssem a prática de desvio de recursos ou de outras irregularidades. 
15.	Por outro lado, os processos apuratórios das demais empresas - Refrisa S.A., Abacol S.A., Avenorte S.A. e Milhobraz S.A. - concluíram pela existência de irregularidades, razão pela qual os processos foram submetidos à PFN para cobrança dos valores devidos ao Finam.
Conclusão
16.	Diante do exposto, a determinação contida no subitem 9.7.1. do Acórdão 3931/2014-TCU-Primeira Câmara deve ser considerada cumprida.
Deliberação monitorada
Acórdão 3931/2014-TCU-Primeira Câmara
9.7. determinar ao Ministério da Integração Nacional por intermédio de sua Secretaria Executiva/Departamento de Gestão dos Fundos de Investimentos - DGFl, que, caso ainda não o tenha feito, adote, no prazo de 60 (sessenta) dias, as medidas necessárias à:
9.7.2 instauração das competentes tomadas de contas especiais, na forma do disposto no art. 8º da Lei nº 8.443/1992, quantificando os danos e identificando os agentes públicos e privados responsáveis, na hipótese de não ser obtido o devido ressarcimento de eventuais prejuízos causados ao FINAM pelos responsáveis pelos citados projetos;
Providências adotadas pelos gestores
17.	O então Ministério da Integração Nacional, por meio de sua Secretaria de Fundos Regionais e Incentivos Fiscais (SFRIF) , informou ao Tribunal que não cabe ao Departamento Financeiro e Recuperação de Projetos a realização de tomadas de contas especiais, mas sim a instauração de processos administrativos apuratórios, conforme Portaria 639/2007, de 4/4/2007, do órgão ministerial (peça 7, p. 11) .
Análise
18.	Conforme se depreende das informações trazidas aos autos, o então Ministério da Integração Nacional não instaurou processos de tomadas de contas especiais no prazo de sessenta dias por entender que não compete ao Departamento Financeiro e Recuperação de Projetos essa medida.
19.	O posicionamento desta Unidade Técnica é no sentido de que assiste razão ao órgão ministerial. 
20.	De acordo com a Portaria MI 639/2007, em seu artigo 2º, sempre que tiver notícia da existência de indícios de irregularidades na implantação de projetos incentivados pelo Finam ou pelo Fundo de Investimentos do Nordeste (Finor) , cabe ao Diretor do Departamento de Gestão dos Fundos de Investimento a instauração de procedimento apuratório, acompanhado das evidências necessárias. A referida norma infralegal dispõe também sobre as formas de garantir a ampla defesa e contraditório, além da fase recursal do processo.
21.	Como visto nos itens 9-10 desta instrução, após concluídos os procedimentos apuratórios, os autos são encaminhados à PFN para ajuizamento de ações de cobrança e adoção de demais providências. Não há, portanto, a instauração de tomada de contas especial pelo órgão ministerial.
22.	Com efeito, o posicionamento do atual MDR guarda correlação com a jurisprudência do Tribunal a respeito da possibilidade de instauração de processo de tomada de contas especial em casos de descumprimento de condições para usufruir de benefícios fiscais.
23.	Por se tratar de relações tributárias, o entendimento do Tribunal em decisões recentes é no sentido de que o ressarcimento dos valores correspondentes aos benefícios fiscais cancelados, com atualização e acréscimo de multas pecuniárias aplicáveis aos débitos fiscais relativos aos tributos da mesma natureza, deve ser buscado em processo administrativo tributário. A título elucidativo, mencionam-se os Acórdão 10244/2017-TCU-Primeira Câmara (Min. Rel. Vital do Rego) , 1.733/2017-TCU-Plenário (Min. Rel. José Múcio Monteiro) e 1.748/2018-TCU-Plenário (Min. Rel. Augusto Sherman) .
Conclusão
24.	Diante do exposto, a determinação presente no subitem 9.7.2 do Acórdão 3931/2014-TCU-Primeira Câmara deve ser considerada insubsistente.
Deliberação monitorada
Acórdão 3931/2014-TCU-Primeira Câmara
9.8. determinar à Controladoria-Geral da União que consigne, na próxima auditoria de gestão do FINAM, avaliação acerca das providências adotadas para dar cumprimento às determinações acima.
Providências adotadas pelos gestores
25.	A CGU informou ao Tribunal que a SFRIF do então Ministério da Integração Nacional não constou entre as unidades que tiveram suas contas auditadas no exercício de 2015 pelo órgão de controle interno. A despeito disso, apresentou informações sobre o acompanhamento dos processos apuratórios das empresas, além da situação dos processos de cobrança/execução junto à PFN (peça 5, p. 3-4) . 
Análise
26.	Conforme mencionado na instrução preliminar (peça 9, p. 11, subitem 3.6.1) , embora a CGU não tenha consignado, na próxima auditoria de gestão do Finam, avaliação acerca das providências adotadas para dar cumprimento à determinação do item 9.7 do Acórdão 3931/2014-TCU-Primeira Câmara, entende-se que o órgão de controle interno apresentou sua avaliação na nota técnica apresentada ao Tribunal.
27.	A respeito das irregularidades apontadas, a CGU comparou o que dispõe a Portaria MI 639/2007 - que trata do processo apuratório de indícios de irregularidades na implantação de projetos incentivados pelo Finam - com as informações divulgadas pelo então Ministério da Integração Nacional sobre os processos apuratórios. 
Conclusão
28.	Diante do exposto, a determinação do item 9.8 do Acórdão 3931/2014-TCU-Primeira Câmara deve ser considerada cumprida.
CONCLUSÃO
29.	A SecexDesenvolvimento procedeu ao monitoramento para análise do cumprimento das deliberações prolatadas nos itens 9.7 e 9.8 do Acórdão 3931/2014-TCU-Primeira Câmara. Tendo em vista as respostas pelo MDR e pela CGU, considera-se cumpridas as determinações do subitem 9.7.1 e do item 9.8, enquanto a determinação contida no subitem 9.7.2 deve ser tornada insubsistente.
Acórdão 3.931/2014-TCU-1ªCâmara
	Grau de implementação das deliberações

	Deliberação
	Tipo de Deliberação
	Cumprida/Implementada
	Insubsistente

	9.7.1
	Determinação
	X

	9.7.2
	Determinação
	 
	X

	9.8
	Determinação
	X

	Quantidade
	2
	1

	Percentual
	67%
	33%

PROPOSTA DE ENCAMINHAMENTO
30.	Diante do exposto, submetem-se os autos à consideração superior, propondo:
considerar cumpridas as determinações contidas no subitem 9.7.1 e no item 9.8 do Acórdão 3931/2014-TCU-Primeira Câmara;
considerar insubsistente a determinação contida no subitem 9.7.2 do Acórdão 3931/2014-TCU-Primeira Câmara;
encaminhar cópia da decisão proferida à Controladoria-Geral da União e ao Ministério do Desenvolvimento Regional; informando-lhes que seu conteúdo pode ser consultado no endereço www.tcu.gov.br/acordaos e que o inteiro teor da deliberação, incluindo o relatório e o voto, pode ser obtido no dia seguinte ao de sua oficialização; 
apensar definitivamente este monitoramento ao processo originário, TC Processo 011.585/2003-8, nos termos do art. 5º, inciso II, da Portaria-Segecex 27/2009 (Padrões de Monitoramento) e no art. 169, inciso I, do Regimento Interno do TCU."

não há

Não atuou.

MONITORAMENTO. DETERMINAÇÕES AO ATUAL MINISTÉRIO DO DESENVOLVIMENTO REGIONAL E À CGU. CUMPRIMENTO DAS DETERMINAÇÕES. INSUBSISTÊNCIA DE UMA DAS DETERMINAÇÕES. ARQUIVAMENTO DO PROCESSO. APENSAMENTO AO PROCESSO PRINCIPAL. CIÊNCIA AOS INTERESSADOS.

MONITORAMENTO (MON)

Secretaria de Controle Externo do Desenvolvimento Econômico (SecexDesen).

O presente monitoramento foi autuado para verificar o cumprimento das deliberações contidas nos itens 9.7 e 9.8 do Acórdão 3931/2014-TCU-Primeira Câmara (Relator Ministro José Múcio Monteiro) , decorrentes do julgamento da prestação de contas ordinária do Fundo de Investimentos da Amazônia (Finam) relativa ao exercício de 2002 (peça 2, p. 264-266) . 
2.	As determinações endereçadas ao então Ministério da Integração Nacional (atual Ministério do Desenvolvimento Regional/MDR) foram para a adoção, no prazo de 60 (sessenta) dias, de medidas relacionadas à emissão de pareceres favoráveis à liberação irregular de recursos para empresas, para os quais não houve apresentação da documentação completa exigida pela legislação vigente à época dos fatos (peça 2, p. 265-266) :
"9.7.1. conclusão da apuração de possíveis irregularidades com dano ao erário/desvio de recursos nos projetos PEDRA GRANDE S.A., Agropecuária PONTAL DO PARANAÍTA S.A., REFRISA - Refrigerantes do Pará S. A., ABACOL - Abatedouro Colares S.A., AVENORTE - Indústrias Alimentícias S. A., MILHOBRAZ - Milho do Brasil S. A. E QUEIFI Comercial e Agropecuária S. A.;
9.7.2 instauração das competentes tomadas de contas especiais, na forma do disposto no art. 8º da Lei nº 8.443/1992, quantificando os danos e identificando os agentes públicos e privados responsáveis, na hipótese de não ser obtido o devido ressarcimento de eventuais prejuízos causados ao FINAM pelos responsáveis pelos citados projetos;"
3.	Houve também determinação para que a Controladoria-Geral da União (CGU) , na próxima auditoria de gestão do Finam, realizasse avaliação sobre as providências adotadas para dar cumprimento às determinações supramencionadas. Foi exarada nos seguintes termos, verbis:
"9.8. determinar à Controladoria-Geral da União que consigne, na próxima auditoria de gestão do FINAM, avaliação acerca das providências adotadas para dar cumprimento às determinações acima."
4.	Colhidas informações a partir de diligências ao MDR, e com o encaminhamento pela CGU de expediente indicando as providências adotadas para cumprimento do subitem 9.8 do Acórdão monitorado (Ofício 225/2016/DIINT/DI/SFC/CGU-PR, de 7/1/2016) , a Unidade Técnica realizou o exame das providências adotadas pelos gestores. As conclusões foram as seguintes: a) empresa Pedra Grande S.A. - processo arquivado pela inexistência de provas que possibilitassem atribuir à empresa a prática de desvio de recursos (peça 7, p. 3 e 5-6) ; empresa Pontal do Paranaíta S.A. - processo apuratório administrativo arquivado com a obtenção do Certificado de Empreendimento Implantado - CEI (peça 7, p. 11) ; empresa Refrisa - Refrigerantes do Pará S.A. - projeto cancelado (peça 7, p. 14; e peça 6, p. 8-9) e encaminhado à Procuradoria da Fazenda Nacional (PFN) para adoção de providências relacionadas com o não recolhimento do valor devido à Finam (peça 14, p. 3) ; empresas Abacol Abatedouro Colares S.A., Avenorte Indústrias Alimentícias S.A. e Milhobraz - Milho do Brasil S.A. - incentivos cancelados por desvios na aplicação de recursos do Finam e consequente encaminhamento à PFN para ajuizamento das ações de cobrança cabíveis (peça 14, p. 3-4) ; empresa Queifi Comercial e Agropecuária S.A. - processo apuratório arquivado pela superação das irregularidades (peça 7, p. 8) .
5.	Ao analisar a situação após o cumprimento da determinação contida no item 9.7.1. do Acórdão 3931/2014-TCU-Primeira Câmara, a Unidade Técnica acentuou que as informações apresentadas pelo MDR demonstram que todos os processos apuratórios foram concluídos, em atendimento pleno às determinações do Tribunal. 
6.	Em relação à determinação para a instauração de tomadas de contas especiais (item 9.7.1. do Acórdão 3931/2014-TCU-Primeira Câmara) , na forma do disposto no art. 8º da Lei 8.443/1992, para a quantificação dos danos e identificação dos responsáveis, na hipótese de não ser obtido o ressarcimento de prejuízos causados ao Finam, o então Ministério da Integração Nacional, por meio da Secretaria de Fundos Regionais e Incentivos Fiscais (SFRIF) , informou que não caberia ao Departamento Financeiro e Recuperação de Projetos a realização de tomadas de contas especiais, mas sim a instauração de processos administrativos apuratórios, conforme Portaria 639/2007, de 4/4/2007, do órgão ministerial (peça 7, p. 11) .
7.	Em sua análise, a Unidade Técnica consignou que assiste razão ao órgão ministerial, pois, de acordo com o art. 2º da Portaria MI 639/2007, cabe ao Diretor do Departamento de Gestão dos Fundos de Investimento a instauração de procedimento apuratório, acompanhado das evidências necessárias, sempre que tiver notícia da existência de indícios de irregularidades na implantação de projetos incentivados pelo Finam ou pelo Fundo de Investimentos do Nordeste (Finor) .
8.	A norma também prevê formas para garantir o contraditório e a ampla defesa, além de fase recursal do processo. Após concluídos os procedimentos de apuração das irregularidades, os autos são encaminhados à PFN para ajuizamento de ações de cobrança e adoção das demais providências. Não há, portanto, a instauração de tomada de contas especial pelo órgão ministerial.
9.	Nesse cenário, ressalta que o posicionamento do MDR guarda correlação com a jurisprudência do Tribunal a respeito da possibilidade de instauração de processo de tomada de contas especial em casos de descumprimento de condições para usufruir de benefícios fiscais. Destaca que por se tratar de relações tributárias, o entendimento do Tribunal em decisões recentes é no sentido de que "o ressarcimento dos valores correspondentes aos benefícios fiscais cancelados, com atualização e acréscimo de multas pecuniárias aplicáveis aos débitos fiscais relativos aos tributos da mesma natureza, deve ser buscado em processo administrativo tributário." (Acórdão 10244/2017-TCU-Primeira Câmara (Relator Min. Vital do Rego) ; 1.733/2017-TCU-Plenário (Relator Min. José Múcio Monteiro) ; 1.748/2018-TCU-Plenário (Relator Min. Augusto Sherman) .
10.	Com isso, considera que a determinação contida no subitem 9.7.2 do Acórdão 3931/2014-TCU-Primeira Câmara deve ser considerada insubsistente, por não estar em consonância com a jurisprudência do TCU que trata da matéria.
11.	Em relação à determinação endereçada à CGU, consigna-se que esta informou ao Tribunal que a SFRIF do então Ministério da Integração Nacional não constou entre as unidades que tiveram suas contas auditadas no exercício de 2015. Mesmo assim, acompanhou os processos de apuração das irregularidades cometidas pelas empresas beneficiadas com recursos do Finam e a situação dos processos de cobrança/execução junto à PFN (peça 5, p. 3-4) . Com isso, emitiu Nota Técnica para  apresentação ao Tribunal, comparando o que dispõe a Portaria MI 639/2007 (trata do processo apuratório de indícios de irregularidades na implantação de projetos incentivados pelo Finam) com as informações divulgadas pelo então Ministério da Integração Nacional sobre os processos apuratórios. Dessa forma, a determinação do item 9.8 do Acórdão 3931/2014-TCU-Primeira Câmara foi considerada cumprida pela Unidade Técnica.
12.	Expresso concordância com os exames efetuados pela SecexDesenvolvimento, razão pela qual os adoto como minhas razões de decidir. 
13.	Considerando o cumprimento da deliberação contida no item 9.7.1 do Acórdão 3931/2014-TCU-Primeira Câmara; considerando que a CGU adotou as providências possíveis para o cumprimento da determinação contida no item 9.8; tem-se por cumpridas as determinações outrora exaradas nos subitens 9.7.1 e no item 9.8 do Acórdão 3931/2014-TCU-Primeira Câmara.
14.	Demais disso, não sendo o caso de instauração de Tomadas de Contas Especiais, cabe considerar insubsistente a determinação contida no subitem 9.7.2 do Acórdão 3931/2014-TCU-Primeira Câmara, com o encaminhamento de cópia da decisão proferida à Controladoria-Geral da União e ao Ministério do Desenvolvimento Regional.
15.	Diante das considerações aqui alinhadas, Voto por que esta Segunda Câmara adote a proposta de deliberação que ora submeto à apreciação.
TCU, Sala das Sessões Ministro Luciano Brandão Alves de Souza, em 7 de julho de 2020.
RAIMUNDO CARREIRO 
Relator